臺灣雲林地方法院刑事判決
111年度易字第70號
公  訴  人  臺灣雲林地方檢察署檢察官
被      告  張順凱



                    （另案於法務部○○○○○○○○○○○執行中）
            吳俊良



                    （另案於法務部○○○○○○○○○○○執行中）
上列被告因竊盜案件，經檢察官提起公訴（110年度偵字第6163
號），本院判決如下：
    主    文
張順凱共同犯毀越窗戶及安全設備竊盜罪，處有期徒刑壹年。未
扣案如附表所示之物，均沒收之，於全部或一部不能沒收或不宜
執行沒收時，追徵其價額。
吳俊良共同犯毀越窗戶及安全設備竊盜罪，處有期徒刑拾月。
    犯罪事實
一、張順凱與吳俊良共同意圖為自己之不法所有，基於竊盜之犯
    意聯絡，於民國110年6月8日22時20分至同年月9日1時2分許
    間之某時許，由張順凱駕駛車牌號碼00-0000號自用小貨車
    （下稱甲車）搭載吳俊良，前往周長隆所承租位在雲林縣○○
    鄉○○村○○00號之鐵皮倉庫（下稱本案倉庫）後，以不詳方式
    ，破壞本案倉庫屬安全設備之鐵皮屋牆鐵片，造成該鐵片產
    生足以供外人進出之洞口後，進入本案倉庫內，再破壞設置
    於本案倉庫之鐵窗後，竊取周長隆所有存放在本案倉庫內之
    木條等物，將木條等物搬運而出，隨即駕駛甲車載運離去，
    張順凱、吳俊良接續於同年月10日4時至同日5時36分間之某
    時許、同年月11日2時50分至同日4時間之某時許，以同前方
    式共同侵入本案倉庫，合計竊取周長隆所有存放在本案倉庫
    內如附表所示之物，並以甲車載運離開現場。嗣於同年月14
    日4時39分許，由張順凱駕駛甲車搭載吳俊良前往本案倉庫
    ，由張順凱自上開鐵窗搬運木頭至隔壁空地（尚未搬上甲車
    ），吳俊良仍在甲車上之際，為路過民眾孫河村察覺有異出
    言阻止，並請鄰居報警，經警獲報到場處理，調閱路口監視
    錄影畫面，始循線查悉上情。
二、案經周長隆訴由雲林縣警察局虎尾分局報告臺灣雲林地方檢
    察署檢察官偵查起訴。
    理    由
壹、證據能力部分：
　  本院下述所引用被告張順凱、吳俊良以外之人供述證據，被
    告於本院準備程序時均明示同意有證據能力（見本院卷第10
    2頁、第138頁），亦未於言詞辯論終結前聲明異議，本院審
    酌該等供述證據作成時之情況，尚難認有何違法取證或其他
    瑕疵，且與本案待證事實具相當關聯性，以之為本案證據尚
    無不當，依刑事訴訟法第159條之5規定，均有證據能力；又
    本院以下所引用非供述證據，並無證據證明有出於違法取得
    情形，復經本院依刑事訴訟法踐行調查程序，亦認均有證據
    能力。
貳、實體部分：
一、認定犯罪事實所憑之證據及理由：
　　被告張順凱固坦承有於上開時間，駕駛甲車搭載被告吳俊良
    ，前往本案倉庫後面，有竊取告訴人周長隆所有之木頭等事
    實，惟矢口否認有破壞本案倉庫之鐵窗、鐵皮屋後進入本案
    倉庫偷竊，辯稱：那些木材是在本案倉庫後面的草叢撿的，
    我沒有進去本案倉庫裡面，也可能是有人從本案倉庫搬出來
    云云。被告吳俊良固坦承有於上開時間，與被告張順凱前往
    本案倉庫之事實，惟矢口否認有破壞本案倉庫之鐵窗、鐵皮
    屋後進入本案倉庫偷竊，辯稱：我都沒有下車搬木頭云云。
    惟查：
　㈠被告張順凱有於上開時間，駕駛甲車搭載被告吳俊良，前往
    周長隆所承租之本案倉庫，並以甲車載運如附表所示之木頭
    乙節，業據證人即甲車登記車主張沈香主於警詢證述（見警
    卷第17頁至第19頁），及被告2人自承在卷（見本院卷第330
    頁、第335頁），且有車輛詳細資料報表、房屋租賃契約書
    各1份、現場照片49張、監視器畫面擷圖30張、車牌辨識系
    統畫面清單擷圖1張、甲車照片4張、現場示意圖及Google地
    圖8張、雲林縣警察局虎尾分局110年9月23日雲警虎偵字第1
    100013781號函暨110年9月14日員警職務報告暨所附電磁紀
    錄及監視器照片各1份、雲林縣警察局虎尾分局110年11月25
    日雲警虎偵字第1100016233號函暨110年11月20日員警職務
    報告及其附件各1份、被告張順凱持用門號0000000000之臺
    灣大哥大資料1份、本院110年聲調字第81號、第86號通信調
    取票在卷可稽（見警卷第21頁、第75頁至第79頁、第81頁至
    第107頁、第123頁至第195頁、偵卷第93頁至第106頁、第19
    2頁至第210頁、第214頁聲調第51號卷第2頁、聲調第55號卷
    第2頁），首堪認定。
　㈡證人即告訴人周長隆於警詢時指述：我於110年6月14日上午10時許，接獲我朋友通知，稱我承租的本案倉庫內檜木遭人竊取，我前往查看發現竊嫌由倉庫後方將鐵皮牆壁剪破，也有將鐵皮牆壁上方的窗戶防盜鐵柵破壞，並進入裡面竊取物品，我遭竊取的物品有①檜木三角板有30塊(每片長約100公分、寬約70公分，每片重約1公斤）、②檜木木條約100根(長短不一、最長的木條有8、9公尺，短的木條約有1公尺）、③檜木門40片（長約2公尺，寬約60至70公分，每片重約20公斤）、④牛樟奇木塊10塊(每塊形狀不一，但是每塊都重約10公斤）、⑤櫸桌1個(特徵為桌體兩旁有往上翹，桌體及桌腳為牛樟木），損失價值不清楚，因為木頭的價格隨時都在浮動；警方調閱監視器畫面（警卷第139頁、第147頁）該載運之木頭是我失竊的等語（見警卷第9頁至第15頁）；於偵訊時具結證述：本案倉庫我用來放置一些檜木，裡面木頭都是我所有，案發前我最後進去是110年5月15日，鐵窗原本還在，於同年6月15日上午10、11時，我朋友打電話告訴我有人偷搬我的木頭，我到現場後發現木頭被偷，數量同警詢所述，本案倉庫是鐵皮屋，竊嫌將牆片挖出一個洞以該洞進出倉庫，並將鐵窗剪掉將窗戶打開，以上開洞口搬運檜木，如警卷第87、91頁照片所示等語（見偵卷第82頁至第84頁）；於本院審理時證述：我有去清點，被偷的是檜木、牛樟、櫸桌，我把我收集的木頭放在本案倉庫裡面，最後去本案倉庫應該是110年5月中旬，當時鐵窗及本案倉庫後方的鐵皮屋牆沒有被破壞，是完整的，我認為被告是由後面把鐵皮屋剪一個缺口，那個洞是一個人可以鑽進去的，然後破壞鐵窗把木頭弄出去，也可以從後面的洞把木頭拉到後面上貨車；警卷第139頁、第145頁載運的木頭是我的，因為我玩木頭20、30年了我知道，我認得這是我原本就有的東西，本案倉庫後方有樹叢，是雜樹，那邊沒有木頭，我於110年6月14日早上11點多才過去本案倉庫，旁邊農地上有散落1、2支木頭在那邊，是我搬進去的等語（見本院卷第180頁至第196頁、第222頁、第223頁）。證人周長隆對於其將被竊之木頭置於本案倉庫內，而非放在本案倉庫外面，及本案倉庫鐵皮屋牆面、鐵窗原本是完好未遭破壞等節，證述一致，且參照警卷第139頁、第145頁照片，可知被告2人載運之木頭為裁切工整之木頭，且為檜木、牛樟奇木，非枯枝雜木，係有價值之木頭，周長隆既已承租本案倉庫作為收藏木頭之處，當無將該等木頭置於本案倉庫外任由風吹日曬之理，故證人周長隆上開證述本案倉庫鐵皮屋牆鐵片、鐵窗遭人破壞後，自該鐵皮屋牆破洞處進入，從該破洞處、鐵窗搬運附表所示木頭，堪可採信。被告張順凱辯稱未破壞本案倉庫鐵皮屋牆面、鐵窗，該等木頭是在本案倉庫後面的草叢撿的，也可能有人從本案倉庫搬出來云云，惟觀諸警卷第91、93頁照片，可見本案倉庫後方空地上均係雜木雜草，無放置該等木頭之處，且若有人將該等木頭大費周章搬出，即將該等木頭載運離去，而無單純自本案倉庫搬運出之理，故其此部分辯解，要無可採。
　㈢證人孫河村於警詢證述：110年6月14日凌晨4時許，我出門運動，走到本案倉庫，看到有歹徒在本案倉庫旁農地，從本案倉庫接應木頭運出，本案倉庫內疑似有手電筒燈光在照射，我知道該處是周長隆所承租儲放收藏之木頭，我走向前與被告張順凱對話，他說有一名朋友叫阿俊，委託他來載運木頭，我回應他說請該人過來，不能直接將東西搬走，因為我沒有周長隆的電話，我就請曾聰哲前往察看並打電話給周長隆，之後我就在附近運動，約20分鐘後，我又繞過去看到甲車原本是停在本案倉庫後方，但後來已經開到本案倉庫前，那時才看到另外一名歹徒坐在副駕駛座上，現場我有用手機拍攝照片2張可以提供給警方等語（見警卷第29頁至第31頁）；於偵訊時證述：110年6月15日凌晨4點許我出門運動，我聽到本案倉庫有聲音，我就走到紅綠燈左轉，我看見倉庫外有人，好像有手電筒的燈光在晃動，倉庫外空地上已堆放一些木頭，我出聲後倉庫內燈光就熄掉，我有看到木頭自倉庫的窗戶往外搬，我就叫倉庫外的人（即被告張順凱）過來，跟他說倉庫內的東西不要搬，他說是「阿俊」之人叫他過來搬，之後我就去運動，遇到曾聰哲，叫他去看一看；我看到木頭自警卷第35頁上方照片指的窗戶搬出，放置在窗戶外空地上，我當天有拍攝2張照片，第1張照片（警卷第33頁上方照片）是我與張順凱對話之前我拍攝的，第2張是我與張順凱對話之後我發現他們沒有依照我的要求將木材放回原處，我才偷偷拍攝車輛等語（見偵卷第81頁、第82頁）；於本院審理時證述：我於110年6月14日看到有人在本案倉庫那邊搬東西，我有看到裡面有手電筒的燈光閃一下，我有看到張順凱從窗戶拿一塊木頭出來，我才過去問張順凱在做什麼，他說有個叫阿俊的人叫他搬東西，我叫他從前面，前面有大門，不要從這邊，他說大門沒有辦法開，我就跟他說你東西拿進去，去前面等，人家等一下會來開門，我就直接去運動，沒有去看車裡有沒有人，後來碰到曾聰哲，我說有人在那邊搬東西，曾聰哲就過去看，我運動繞一圈回來，看到車子開到本案倉庫前面，那時候我才看到車上有1個人等語（見本院卷第197頁至第214頁）。證人孫河村對於被告張順凱從遭破壞的鐵窗拿木頭出來，其告知被告張順凱應自前面大門搬運等節證述明確一致，且證人曾聰哲亦證述在現場有看到窗戶邊的田裡面有木頭（見偵卷第79頁至第82頁、第84頁、本院卷第215頁至第221頁），復有被告張順凱在該鐵窗旁搬運木頭之照片1張可佐（見警卷第33頁上方照片），更可證該等木頭確係放置在本案倉庫內，而遭人破壞鐵窗及鐵皮屋牆鐵片侵入其內後，自鐵窗、鐵皮牆面破洞處搬運出。
　㈣被告2人於前開110年6月8日至9日、10日、11日共同竊取原置
    放在本案倉庫內如附表所示木頭：
　　證人即共犯張順凱於偵查時供述：110年6月14日當天吳俊良
    與我至現場，是我找他要一起去搬木頭，於該日前一星期我
    們也有前往本案倉庫附近搬運木頭，我們去好幾天，警卷第
    109頁、第145頁照片的木頭都是我與吳俊良搬的等語（見偵
    緝卷第37頁至第44頁）；於本院審理時證述：與吳俊良沒有
    仇恨，不會故意說謊誣陷他等語（見本院卷第313頁），則
    被告張順凱於上開深夜至凌晨時分，約同被告吳俊良前往本
    案倉庫之目的，係為了搬運該等木頭，且該等木頭數量非微
    ，堪認被告吳俊良有共同搬運甚明，故被告張順凱於偵訊時
    證述被告吳俊良於110年6月14日前幾日有共同搬運木頭乙節
    ，堪可採信。至張順凱於本院審理時證述木頭都是我一個人
    搬，吳俊良都在車上云云（見本院卷第308頁至第310頁），
    與上開偵訊所述迥異，顯係迴護被告吳俊良之詞，並不足採
    。被告吳俊良辯稱未搬運木頭云云，不足為採。
　㈤綜上，堪認如附表所示木頭原係經證人周長隆置放在本案倉
    庫內，由被告2人共同破壞本案倉庫鐵皮屋牆鐵片、鐵窗後
    ，自該破洞處進入本案倉庫內，竊取該等木頭後，自該破洞
    處、鐵窗搬運而出，被告2人上開辯解難以採信，本件犯罪
    事證已臻明確，被告2人犯行可堪認定，應依法論科。
二、論罪科刑之理由：
  ㈠刑法第321條第1項第2款所謂「其他安全設備」，指門窗、牆
    垣以外，依社會通常觀念足認為防盜之設備。而鐵皮屋牆乃
    房屋四壁，為建築結構之一部，並非附連圍繞之牆垣，且有
    區隔房屋內外空間作用，具防閑功能，應屬安全設備無訛。
    又所謂「毀」係指毀損，「越」則係指踰越或超越，只要踰
    越或超越門窗、牆垣或其他安全設備之行為使該門窗、牆垣
    或其他安全設備喪失防閑作用，即該當於此規定之要件。核
    被告2人所為，均係犯刑法第321條第2款之毀越窗戶及安全
    設備竊盜罪。本件竊盜之過程雖破壞本案倉庫之鐵窗及鐵皮
    屋牆，但因未查獲破壞工具，無法確切證明該工具客觀上足
    對人之生命、身體、安全構成威脅，自無法認定係攜帶兇器
    竊盜，此部分公訴意旨即有未洽，惟此部分與本院認定者僅
    係加重條件之增減，尚不生變更法條問題，併為說明。
  ㈡被告2人就本件犯行間，有犯意聯絡及行為分擔，應成立共同
    正犯。
  ㈢按接續犯乃指行為人之數行為於同時同地或密切接近之時地
    實行，侵害同一之法益，各行為之獨立性極為薄弱，依一般
    社會健全觀念，在時間差距上，難以強行分開，在刑法評價
    上，以視為數個舉動之接續施行，合為包括之一行為予以評
    價，較為合理之情形而言（最高法院86年台上字第3295號判
    例參照）。足見接續犯之成立，係以時、空密接性為前提要
    件，即透過對於同一法益之同種類侵害行為繼續不間斷之實
    行，業已稀釋個別行為之獨立性，致使刑法評價時將之視為
    單一、整體之犯罪行為，以符合社會一般人對於行為概念之
    認知，並與行為人之犯罪目的相互結合。被告2人於110年6
    月8日至9日、10日、11日、14日反覆進入告訴人之本案倉庫
    內竊取財物，係在密切接近之時間及相同地點為之，並侵害
    同一法益，各行為之獨立性極為薄弱，依一般社會通念難以
    強行分開，在刑法評價上，應視為數個舉動之接續施行，應
    論以接續犯之一罪。又被告張順凱與吳俊良於110年6月14日
    4時39分許，前往本案倉庫，被告張順凱已自上開鐵窗搬運
    出木條而遭孫河村察覺有異阻止，該次犯行未能完成，雖未
    遂，惟被告張順凱與吳俊良同一之加重竊盜部分則已既遂，
    屬接續犯而為實質上一罪，自無從分割各別論擬，均應論以
    情節較重之加重竊盜罪既遂一罪。
  ㈣爰以行為人責任為基礎，審酌被告張順凱前有因竊盜、毒品
    案件，經法院論罪科刑之前科；被告吳俊良前因毒品案件，
    經臺灣嘉義地方法院109年度聲字第738號裁定應執行有期徒
    刑5月確定，於110年1月25日縮短刑期假釋出監付保護管束
    ，於110年3月3日保護管束期滿，有被告2人臺灣高等法院被
    告前案紀錄表在卷可參，素行均難認良好，竟仍不思循正途
    賺取財物，為不勞而獲而為本案犯行，危害社會治安及告訴
    人之權益，所為非是，並兼衡被告2人犯罪之動機、目的、
    手段、竊得財物之價值非微、於本院審理時自陳之智識程度
    、生活及家庭經濟狀況（見本院卷第332頁），暨被告2人否
    認加重竊盜犯行之犯後態度，尚未賠償告訴人所受損害，告
    訴人於本院審理時請求從重量刑（見本院卷第223頁）等一
    切情狀，分別量處如主文所示之刑。
三、沒收部分：
　　按犯罪所得，屬於犯罪行為人者，沒收之，於全部或一部不
    能沒收或不宜執行沒收時，追徵其價額，刑法第38條之1第1
    項前段、第3項分別定有明文。又犯罪所得之沒收、追徵，
    在於剝奪犯罪行為人之實際犯罪所得，使其不能坐享犯罪成
    果，杜絕犯罪誘因，性質上屬類似不當得利之衡平措施，著
    重在所受利得之剝奪。2人以上共同犯罪，關於犯罪所得之
    沒收、追徵，倘個別成員並無犯罪所得，或對於所得無事實
    上共同處分權時，因無利得可資剝奪，在採取絕對連帶沒收
    、追徵之情形下，對於未受利得之共同正犯顯失公平，故應
    依各共同正犯實際犯罪利得分別沒收，始為適法。又所謂各
    人「實際犯罪利得」，係指各人對犯罪所得有事實上之處分
    權限而言，法院應視具體個案之實際情形而為認定。若共同
    正犯各成員內部間，對於不法利得分配明確時，固應依各人
    實際分配所得沒收、追徵；然若共同正犯各成員對於不法利
    得享有共同處分權限，或內部利得分配不明時，則應負共同
    沒收、追徵之責(最高法院109年度台上字第5876號判決可資
    參照) 。查被告2人竊得如附表所示之物，被告張順凱於本
    院審理時供承：木頭全部載去我家，全部都我拿去，吳俊良
    沒有分到等語（見本院卷第330頁、第331頁），足認附表所
    示之犯罪所得實際上均係由被告張順凱取得，爰依刑法第38
    條之1第1項前段、第3項之規定宣告沒收，並於全部或一部
    不能沒收或不宜執行沒收時，追徵其價額。又被告吳俊良並
    未實際分受犯罪所得，自無從於被告吳俊良部分宣告沒收，
    附此敘明。　　
四、不另為無罪部分：
    起訴意旨認為被告2人於前揭時、地，另竊取柴油發電機1臺
    ，因認被告2人此部分亦涉犯刑法第321條第1項第2款之加重
    竊盜罪嫌。惟證人周長隆於本院審理時證述：我在警詢時有
    講柴油發電機被偷，但結果去清點時，還在本案倉庫裡面，
    柴油發電機沒有被偷等語（見本院卷第182頁），依此，尚
    難認被告2人有竊取柴油發電機之行為。就此部分原應為無
    罪之諭知，惟此部分與前開認定有罪部分，有實質上一罪關
    係，爰不另為無罪之諭知。
據上論斷，應依刑事訴訟法第299條第1項前段，判決如主文。
本案經檢察官黃立宇提起公訴，檢察官林豐正、蕭仕庸到庭執行
職務。
中　　華　　民　　國　　111 　年　　6 　　月　　14　　日
                  刑事第二庭  法  官  簡鈺昕
以上正本證明與原本無異。　　　　　　　　　
如不服本判決應於收受判決後20日內向本院提出上訴書狀，並應
敘述具體理由；其未敘述上訴理由者，應於上訴期間屆滿後20日
內向本院補提理由書（均須按他造當事人之人數附繕本）。「切
勿逕送上級法院」。
                              書記官  林芳宜
中　　華　　民　　國　　111 　年　　6 　　月　　14　　日
附錄本案論罪科刑法條全文：
中華民國刑法第321條
犯前條第1項、第2項之罪而有下列情形之一者，處6月以上5年以
下有期徒刑，得併科50萬元以下罰金：
一、侵入住宅或有人居住之建築物、船艦或隱匿其內而犯之。
二、毀越門窗、牆垣或其他安全設備而犯之。
三、攜帶兇器而犯之。
四、結夥三人以上而犯之。
五、乘火災、水災或其他災害之際而犯之。
六、在車站、港埠、航空站或其他供水、陸、空公眾運輸之舟、
    車、航空機內而犯之。
前項之未遂犯罰之。
附表：
編號 物品名稱 數量 1 檜木三角板 30塊 2 檜木木條 100根 3 檜木門 40片 4 牛樟奇木塊 10塊 5 櫸桌 1個